臺灣基隆地方法院民事簡易判決　　　　 95年度基簡字第973號
原　　　告　甲○○
被　　　告　乙○○
　　　　　　　　　　　　（基隆市安樂區戶政事務所）
上列當事人間損害賠償事件，本院於95年12月27日言詞辯論終結
，判決如下：
    主  文
被告應給付原告新臺幣壹拾柒萬零陸佰伍拾壹元，及自民國九十
五年十二月二十日起至清償日止，按年息百分之五計算之利息。
原告其餘之訴駁回。
訴訟費用由被告負擔三分之二，餘由原告負擔。
本判決原告勝訴部分得假執行。
原告其餘假執行之聲請駁回。
    事實及理由要領
壹、程序方面：
一、被告乙○○未於言詞辯論期日到場，核無民事訴訟法第386
    條所列各款情形，爰依原告之聲請，由其一造辯論而為判決
    。
二、按訴狀送達後，原告不得將原訴變更或追加他訴，但擴張或
    減縮應受判決事項之聲明者，不在此限，民事訴訟法第255
    條第1項第3款定有明文。本件原告原起訴主張被告應給付原
    告新台幣（下同）260,671元及法定遲延利息，嗣於本院審
    理時變更聲明為被告應給付原告261,251元，核屬應受判決
    事項聲明之減縮，於法並無不合，應先敘明。
貳、實體方面：
一、原告起訴主張被告因未依規定參加駕駛執照審驗，業經交通
    部公路總局台北區監理所基隆監理站於民國（下同）89年2
    月15日註銷駕駛執照，為無駕駛執照之人。惟被告竟於94年
    9月12日上午6時30分許，駕駛車牌號碼0401-EK之自用小客
    車，沿基隆市○○路○段往成功路方向行駛，行經安樂路一
    段國軍福利中心前時，本應注意車前狀況及兩車併行之間距
    ，並隨時採取必要之安全措施，而依當時天候晴、日間有自
    然光線、路面係乾燥無缺陷之柏油路、路況無障礙物等情形
    ，又無不能注意之情事，竟仍疏未注意車前狀況及兩車併行
    之間距，即貿然超越右前方由原告所騎乘之車牌號碼R5A-63
    3 號輕型機車，使被告所駕駛汽車之右後方碰撞原告機車左
    側把手，致原告人車倒地後受有左側鎖骨閉鎖性骨折、左側
    第4足趾磨損擦傷及腦震盪等傷害。此經原告就過失傷害部
    分提出告訴，業經檢察官以95年度偵緝字第278號提起公訴
    ，並經鈞院以95年度基交簡字第234號判處被告有期徒刑參
    月，得易科罰金確定在案，爰依侵權行為請求被告賠償所受
    損害等情，為被告所不爭執，核與本院依職權調取上開刑事
    案卷查閱屬實，堪認原告上開主張為真實。
二、按不法侵害他人之身體或健康者，對於被害人因此喪失或減
    少勞動能力或增加生活上之需要，應負損害賠償責任；不法
    侵害他人之身體、健康者，被害人雖非財產上之損害，亦得
    請求賠償相當之金額，民法第193條第1項、第195條第1項前
    段分別定有明文。原告依上開規定，請求被告對其所受損害
    負賠償之責，洵屬有據，爰就原告各項請求金額有無理由，
    逐一說明如下：
  (一)醫療費用及增加生活上需要費用部分：
    原告請求被告給付其在車禍發生後，分別於長庚紀念醫院基
    隆分院及行政院衛生署基隆醫院就診治療所支出之醫療費用
    ，暨購買復健治療所必要之肩帶支出，合計6,451元部分，
    業據原告提出醫療費用收據及肩帶收據共20件為證，核實相
    符，應予准許。
  (二)喪失勞動能力部分：
    原告請求被告給付其在車禍發生後因傷無法工作，遂於94年
    10月5日離職，迄至95年1月6日止，以其每月薪資21,600元
    計算，其受有3個月不能工作之損失64,800元部分，雖經原
    告提出其原任職公司即柏客市場研究顧問有限公司95年9月5
    日之薪資證明書證明其每月之薪資確為21,600元無訛，惟原
    告受傷後無法工作之期間，經醫師診斷為六星期，此有原告
    提出之長庚紀念醫院95年11月13日診斷證明書在卷可稽。依
    原告受傷前所擔任工作係電腦資料處理員，需使用雙手進行
    資料建檔整理，其因車禍導致左側鎖骨閉鎖性骨折，使左手
    無法舉高，自對原告原所從事之電腦資料處理工作有所影響
    ，而需較長復原期間方能回復原來所從事工作之能力，且原
    告亦在該段休養期間未再從事任何工作，是本院審酌一切情
    況，依民事訴訟法第222條第2項規定，認原告所受工作之損
    失以每月21,600元計算二個月無法工作之損失，應屬允當，
    即原告可向被告求償之工作損失賠償應為43,200元（21,600
    元×2＝43,200元）。
  (三)看護費用部分：
    原告請求被告給付其因受傷不能自理生活起居，由原告母親
    擔任看護，自94年9月12日起至同年10月1日止，共20日，按
    每日看護費2000元計算之看護費用合計40,000元部分，固據
    原告提出長庚紀念醫院基隆分院95年11月13日之診斷證明書
    為證，表示原告住院期間左手無法舉高，無法自理生活，需
    旁人照料等語，惟原告因本件車禍受傷住院期間僅一日，此
    有原告提出之長庚紀念醫院基隆分院94年9月12日之診斷證
    明書在卷可稽，是原告在住院期間因無法自理生活，則其請
    求被告給付該期間之看護費用，以每日2,000元計算，自屬
    有據；此外，考量原告在無法工作之六星期期間，因左手受
    傷對其日常生活之自理能力應有所影響，自需家人從旁協助
    ，是本院審酌一切情況，依民事訴訟法第222條第2項規定，
    認原告除住院期間可請求每日2,000元之看護費用外，其另
    請求自94年9月13日起至94年10月1日止，共19日之看護費用
    ，應以每日1,000元計算半日班之看護費用，合計19,000 元
    ，應屬允當，即原告可向被告請求之看護費用應為21,000
    元【（1,000元×19）＋2,000元＝21,000元】。
  (四)精神慰撫金部分:
    按不法侵害他人之身體、健康者，被害人雖非財產上之損害
    ，亦得請求賠償相當之金額，民法第195 條第1 項前段定有
    明文。本件原告因車禍受有左側鎖骨閉鎖性骨折、左側第4
    足趾磨損擦傷及腦震盪等傷害，有長庚紀念醫院基隆分院94
    年9月12日之診斷證明書在卷可稽，則原告身體受傷之情況
    及精神上痛苦之程度，非常人所能忍受。本院審酌原告因被
    告駕車疏於注意致碰撞受傷，被告雖無蓄意傷害犯意，然原
    告因此過失傷害不但侵蝕其體力，且治療多日時有疼痛，而
    被告事後復未能與原告和解，屢經民、刑事興訟多時，造成
    生活不便，其肉體上暨精神上自受有相當之痛苦，爰審酌原
    告所受之傷害及被告之犯行、犯後態度等一切情狀，認原告
    請求慰撫金100,000元為適當。
三、從而，原告依侵權行為之法律關係，請求被告給付170,651
    元（6,451元＋43,200元＋21,000元＋100,000元＝170,651
    元）及自起訴狀繕本送達翌日即95年12月20日起至清償日止
    ，按年息5％計算之利息，為有理由，應予准許；逾上開部
    分請求，為無理由，應予駁回。
四、本件係民事訴訟法第427條第1項所定之標的金（價）額五十
    萬元以下之財產權訴訟，本院應依職權就原告勝訴部分宣告
    假執行；至原告其餘假執行之聲請，因該部分訴經駁回而失
    所依據，應併予駁回。
中　　華　　民　　國　　96　　年　　1 　　月　　10　　日
　　              簡易庭法　官　林玉珮
以上正本係照原本作成。
對於本件判決如有不服，應於收受送達後20日內向本院提出上訴
書狀，上訴於本院合議庭。
中　　華　　民　　國　　96　　年　　1 　　月　　10　　日
                        書記官　洪福基
